【裁判字號】    98,簡上,14
【裁判日期】    980227
【裁判案由】    違反毒品危害防制條例
【裁判全文】
臺灣彰化地方法院刑事判決              98年度簡上字第14號
上  訴  人
即  被  告  甲○○
上列上訴人因違反毒品危害防制條例案件，不服本院九十七年度
簡字第三六五號中華民國九十七年十月三十一日第一審簡易判決
（原檢察官起訴案號：九十七年度毒偵字第三四七九號），提起
上訴，本院管轄之第二審合議庭判決如下：
    主      文
上訴駁回。
    事實及理由
一、本案經本院審理結果，認第一審判決認事用法及量刑均無不
    當，應予維持，並引用第一審判決書記載之事實、證據及理
    由（如附件，惟原刑事簡易判決犯罪事實及理由欄第一項第
    七行「經本院以九十二年度員簡字第一六一號判決」部分之
    記載更正為「經本院以九十二年度易字第八三六號判決」）
    。
二、本件上訴人即被告甲○○（以下簡稱被告）上訴意旨略以：
    被告自白所犯情節，惟原審量刑過重，故請求撤銷原判決，
    從輕量刑或以替代療法代替判刑，使被告有重新生活之勇氣
    等語。
三、訊據被告對於施用第二級毒品甲基安非他命之犯行坦承不諱
    ，且其於民國九十七年八月十九日為警採集之尿液，經送驗
    結果，確呈安非他命及甲基安非他命陽性反應，此有彰化縣
    警察局員林分局委託檢驗尿液代號與真實姓名對照認證單及
    詮昕科技股份有限公司濫用藥物尿液檢驗報告各一紙在卷可
    稽，足徵被告之任意性自白與事實相符，堪予採信。
四、本案被告前於九十六年間，因施用毒品案件，經本院裁定送
    觀察、勒戒後，認有繼續施用毒品之傾向，再經本院裁定送
    強制戒治，至九十七年三月二十日因認無繼續強制戒治之必
    要，執行完畢釋放，並由臺灣彰化地方法院檢察署檢察官以
    九十七年度戒毒偵字第一六七為不起訴處分確定在案等情，
    有臺灣高等法院被告前案紀錄表及臺灣彰化地方法院檢察署
    刑案資料查註紀錄表各一份在卷可參，其復於前開強制戒治
    執行完畢釋放後五年內再犯本案，自應依法追訴、審理。綜
    上，本件事證明確，被告犯行堪予認定，應予依法論科。是
    以本件事證已臻明確，被告施用第二級毒品甲基安非他命之
    犯行，堪予認定，應予依法論科。
五、查甲基安非他命係毒品危害防制條例第二條第二項第二款所
    稱之第二級毒品，依法不得持有、施用。故核被告所為，係
    犯毒品危害防制條例第十條第二項之施用第二級毒品罪。被
    告為施用毒品甲基安非他命而持有之低度行為，為其施用之
    高度行為所吸收，不另論罪。又被告曾於九十二年間，因竊
    盜案件，經本院以九十二年度易字第八三六號判決判處有期
    徒刑六月確定，甫於九十二年十一月十七日易科罰金執行完
    畢等情，有臺灣彰化地方法院檢察署刑案資料查註紀錄表、
    臺灣高等法院被告前案紀錄表各一份在卷可考，其於五年以
    內故意再犯本件有期徒刑以上之罪，為累犯，應依刑法第四
    十七條第一項之規定加重其刑。
六、本件原審以被告所犯毒品危害防制條例第十條第二項施用第
    二級毒品甲基安非他命事證明確，據以論罪科刑，判處被告
    有期徒刑五月，並依刑法第四十一條第一項前段之規定諭知
    易科罰金之折算標準，及將被告所有供其施用毒品甲基安非
    他命之吸食器一組及吸管一支均諭知沒收，本院審酌被告曾
    因施用毒品經觀察、勒戒及強制戒治後，猶未能深切體認毒
    品危害己身之鉅，及早謀求脫離毒害之道，反而於觀察、勒
    戒及強制戒治後伺機再犯，未見有何收斂、警惕之意，惟念
    及被告尚能坦承犯行，且施用毒品固戕害個人健康至深，然
    就他人權益之侵害仍屬有限，及其犯罪之動機、目的、手段
    、智識程度等一切情狀，經核原審判決認事用法核無違誤，
    量刑亦屬妥適。而被告雖辯稱扣案之吸食器及吸管都沒有使
    用過云云，惟查扣案之吸食器上有以火燒烤後燻黑之痕跡，
    且被告於檢察官訊問時供稱：（問：你施用毒品的方法如何
    ？）安非他命是放在吸食器內加熱使成煙霧再用嘴或鼻吸用
    的。（問：你約多久施用毒品一次？）不一定。最近只有這
    一次。（問：扣案之證物是不是你的？）是。安非他命在十
    六日已施用完畢，吸食器是還沒有丟掉的等語（見偵查卷第
    三、四頁），足認扣案之吸食器一組及吸管一支均係被告所
    有供其施用毒品甲基安非他命之物無訛，被告此部分辯解顯
    不足採信。上訴人即被告指摘原判決不當，請求撤銷原判決
    ，從輕量刑為無理由，至於被告所稱之以替代療法代替判刑
    ，因與毒品危害防制條例第二十四條第一項之規定不符，亦
    為無理由，應駁回其上訴。
據上論斷，應依刑事訴訟法第四百五十五條之一第一項、第三項
、第三百七十三條、第三百六十八條，判決如主文。
本件經檢察官陳茂榮到庭執行職務。
中    華    民    國    98    年    2     月    27    日
                  臺灣彰化地方法院刑事第二庭
                                  審判長法官   石馨文
                                  法      官   陳秋錦
                                  法      官   羅永安
以上正本證明與原本無異。
本件不得上訴。
中    華    民    國    98    年    3     月     2    日
                                  書  記  官   洪年慶


司法院資訊處製作；財團法人民間司法改革基金會備份。
